nl: Montageconfiguratie dynamo: Dubbel oor; J-hoop-bevestiging; Pad-bevestiging; Zadelbevestiging; Enkel oor; Overig
pl: Konfiguracja montażu alternatora: Podwójne ucho; Mocowanie typu J; Mocowanie płytowe; Mocowanie siodłowe; Pojedyncze ucho; Inne
ru: Конфигурация крепления генератора: С двумя проушинами; J-образное крепление; Крепление на площадку; Седельное крепление; С одной проушиной; Другое
en: Alternator mounting configuration: Double ear; J-hoop mount; Pad mount; Saddle mount; Single ear; Other
sv: Monteringskonfiguration för generator: Dubbelt öra; J-fäste; Flänsfäste; Sadelfäste; Enkelt öra; Annan
tr: Alternatör montaj konfigürasyonu: Çift kulaklı; J çember montaj; Ped montaj; Semer montaj; Tek kulaklı; Diğer
zh-TW: 交流發電機安裝配置: 雙耳; J 型環支架; 墊板支架; 馬鞍支架; 單耳; 其他
sl-SI: Konfiguracija montaže alternatorja: Dvojno uho; Pritrditev tipa J; Neposredna pritrditev; Sedlasta pritrditev; Enojno uho; Drugo
pt-PT: Configuração de montagem do alternador: Orelha dupla; Montagem em J; Montagem em base; Montagem em sela; Orelha simples; Outro
fr: Type de fixation de l’alternateur: Double oreille; Support en J; Support à patin; Montage en selle; Oreille simple; Autre
it: Configurazione di montaggio dell'alternatore: Doppio orecchio; Attacco a J; Attacco a flangia; Attacco a sella; Orecchio singolo; Altro
pt-BR: Configuração de montagem do alternador: Orelha dupla; Montagem em gancho J; Montagem em painel; Montagem em sela; Orelha simples; Outro
fi: Vaihtovirtageneraattorin asennuskokoonpano: Kaksikorvakkeinen; J-kiinnike; Alustakiinnitys; Satulakiinnitys; Yksikorvakkeinen; Muu
ja: オルタネーターの取り付け構造: ダブルイヤー; Jフープマウント; パッドマウント; サドルマウント; シングルイヤー; その他
bg-BG: Конфигурация за монтаж на алтернатора: С две уши; J-образен монтаж; Плосък монтаж; Седловиден монтаж; С едно ухо; Друго
el: Διαμόρφωση τοποθέτησης εναλλάκτη: Διπλό αυτί; Βάση J-hoop; Βάση pad; Βάση σέλας; Μονό αυτί; Άλλο
nb: Konfigurasjon av dynamomontering: Dobbelt øre; J-bøylefeste; Putefeste; Sadelfeste; Enkelt øre; Annet
lt-LT: Alternatoriaus tvirtinimo konfigūracija: Dvigubos ąselės; J formos lanko laikiklis; Plokštelinis laikiklis; Balninis laikiklis; Vienos ąselės; Kita
es: Configuración de montaje del alternador: Doble orejeta; Soporte de montaje en J; Montaje de base; Montaje tipo asiento; Una sola orejeta; Otro
ro-RO: Configurația de montare a alternatorului: Ureche dublă; Montură în formă de J; Montură cu suport; Montură în șa; Ureche simplă; Altele
de: Montagekonfiguration der Lichtmaschine: Doppelohr; J-Bügel-Halterung; Flanschbefestigung; Sattelbefestigung; Einzelohr; Sonstige
ko: 교류 발전기 장착 구성: 이중 이어; J 후프 마운트; 패드 마운트; 새들 마운트; 단일 이어; 기타
sk-SK: Konfigurácia montáže alternátora: S dvoma úchytmi; Úchyt v tvare J; Montáž na podložku; Sedlová montáž; S jedným úchytom; Iná
th: รูปแบบการติดตั้งไดชาร์จ: หูคู่; ขายึดรูปตัวเจ; ขายึดแบบแผ่น; ขายึดรูปอาน; หูเดี่ยว; อื่นๆ
zh-CN: 交流发电机安装配置: 双耳安装; J 型环安装; 垫块安装; 鞍座安装; 单耳安装; 其他
cs: Konfigurace montáže alternátoru: Dvoupatkové; Uchycení typu J; Blokové uchycení; Sedlové uchycení; Jednopatkové; Jiné
hu: Generátor felszerelési konfigurációja: Kétfüles; J-karimás rögzítésű; Talpas rögzítésű; Nyeregrögzítésű; Egyfüles; Egyéb
hr-HR: Konfiguracija montaže alternatora: Dvostruko uho; Nosač u obliku J-profila; Nosač s pločicom; Sedlasti nosač; Jednostruko uho; Ostalo
da: Konfiguration af generatormontering: Dobbelt øje; J-hoop-montering; Pad-montering; Sadelmontering; Enkelt øje; Andet
vi: Cấu hình lắp đặt máy phát điện: Gắn tai kép; Gắn móc J; Gắn đệm; Gắn yên ngựa; Gắn tai đơn; Khác